# 就资产减值准则中一些基本概念请教陈版主

提问人：ephemera 时间：2012-09-17 22:52:56
陈老师您好！ 我想就资产减值准则中一些基本概念向您请教一下，我是新手，问题可能比较幼稚，见谅！ 一、陈老师，我不太理解为什么准则对可收回金额的定义是采用未来现金流量的现值和公允价值减去处置费用后的净额“孰高”而不是“孰低”，我个人感觉似乎孰低更为谨慎。请陈老师指点准则采用“孰高”？
二、依据《讲解》（ 2010 ）上的有关内容，我理解了未来现金流量的现值体现的是持续使用情况下资产对企业的经济利益，而公允价值减去处置费用则体现当下直接处置时该资产对企业的经济利益。那么，从财务管理的角度来看：在现值和净值都大于账面价值的情况下，如果现值>净值，则应当继续使用；如果现值<净值，则应当变卖？这样才可以使股东利益最大化？
三、《讲解》（ 2010 ）第 130 页上第一行所谓的“（处置费用不包括）...但是财务费用和所得税费用不包括在内”。实务中处置时怎么会涉及财务费用？不是很理解，能否请陈老师指点一下。
谢谢陈老师！

回答人：chenyiwei
回复 ephemera 的帖子
1 、根据“理性经济人”假设，任何人在选择资产所包含经济利益实现方式时，都会选择最有利于自身的方案，即使自身利益最大化的方案。
因此，资产的可收回金额被规定为两者中的较高者。
2 、可以这样理解。这也就是将可收回金额确定为两者中较高者的理论依据。 3 、根据IAS 36.51：Estimated future cash flows reflect assumptions that are consistent with the way the discount rate is determined. Otherwise, the effect of some assumptions will be counted twice or ignored. Because the time value of money is considered by discounting the estimated future cash flows, these cash flows exclude cash inflows or outflows from financing activities. Similarly, because the discount rate is determined on a pre-tax basis, future cash flows are also estimated on a pre-tax basis.

回答人：chenyiwei
回复 ephemera 的帖子
基本上赞同你的理解。
对于你的问题 2 、（ 3 ），是说分子和分母需要采用同样的口径。例如对通胀因素对未来现金流量影响的考虑，如果未来现金流量是按名义货币金额计量的，则在确定折现率时就需要依据未来的通胀预期对折现率进行调整；反之，如果未来现金流量是以不变货币计量的，则在确定折现率时也不按照通胀率对其进行修正，以保证分子和分母口径的可比性。